【裁判字號】    90,自,112
【裁判日期】    901127
【裁判案由】    侵占
【裁判全文】
臺灣板橋地方法院刑事判決                            九十年度自字第一一二號
    自  訴  人  詠翔小客車租賃有限公司
    代  表  人  甲○○  三十七.
    被      告  丙○○
右列被告等因侵占案件，經自訴人提起自訴，本院判決如左：
    主    文
丙○○意圖為自己不法之所有，而侵占自己持有他人之物，處有期徒刑貳月，如易科
罰金，以參佰元折算壹日。
    事    實
一、丙○○與乙○○於民國九十年三月五日十時五十分許，在臺北縣中和市○○路二
    二二號向詠翔小客車租賃有限公司（下稱：詠翔公司）承租車號ＦＦ─六一二六
    號小客車乙輛，雙方約定租期一日。詎丙○○租車後交由乙○○使用，租期屆至
    未返還車輛，亦未繳交租金，丙○○基於意圖為自己不法之所有之犯意，拒不返
    還車輛，於九十年三月六日起，在臺北市○○路○段三五五巷七弄七號二樓，將
    該小客車侵占入己，經詠翔公司於九十年三月十九向本院提起自訴，仍無從聯絡
    丙○○，亦未返還車輛，詠翔公司於九十年四月四日始經停車場通知，並繳交新
    台幣（下同）八千五百元將車取回，丙○○因逃亡，經本院通緝始到案，乙○○
    則另案由台灣士林地方法院通緝中。
二、案經詠翔小客車租賃有限公司提起自訴。
    理  由
一、訊據被告丙○○對其與乙○○共同於前揭時地向向詠翔公司承租車號ＦＦ─六一
    二六號小客車乙輛，雙方約定租期一日，並均未返還等情坦承不諱，惟矢口否認
    有何侵占該車之不法行為，辯稱：車是乙○○借去用的，現乙○○亦被法院通緝
    中，找不到乙○○，伊女兒亦跟乙○○跑了云云。
二、經查，右揭事實業經自訴人詠翔公司代表人甲○○於本院審理時指訴甚詳，並稱
    ：有到被告戶籍地，均無法連絡到被告，車租亦未繳交，亦未還車，當初有二人
    來租車，另一人是乙○○，惟係由被告訂約，車亦是交給被告等語歷歷。再查，
    被告經本院傳拘無著，通緝到案後亦自承未住戶籍地等情（見本院九十年七月二
    十四日訊問筆錄），顯確係無從聯絡，另乙○○則另案通緝中，復有台灣板橋地
    方法院被告全國通緝紀錄表在卷可稽，而被告與公司租車約定租期僅一天，至九
    十年三月十九日自訴人公司提起自訴未還車，後始由停車場通知繳款取回車輛，
    亦據自訴人指述綦詳，而一般租車後，均應於期限內還車，被告未依契約還車，
    竟將車交予乙○○使用，未返還車輛，亦未繳交租金，其後被告與乙○○均即不
    知去向，被告拒不返還車輛之意思甚明，是其前開所辯，無非事後避重就輕飾卸
    之詞，不足採信，本件事證明確，其侵占犯行洵堪認定。
三、核被告所為，係犯刑法第三百三十五條第一項之普通侵占罪。爰審酌被告因一時
    誤念，致罹刑章，其犯罪之動機、目的、手段、知識程度、所生危害，及犯後態
    度等一切情狀，量處如主文所示之刑，並諭知易科罰金之折算標準，以示懲儆。
據上論斷，應依刑事訴訟法第三百四十三條、第二百九十九條第一項前段，刑法第第
三百三十五條第一項，第四十一條第一項、罰金罰鍰提高標準條例第一條前段、第二
條，判決如主文。
中      華      民      國    九十      年     十一     月    二十七    日
                                     臺灣板橋地方法院刑事第四庭
                                         法    官    徐  子  涵
右正本證明與原本無異。
如不服本判決，應於判決送達後十日內向本院提出上訴狀 (應附繕本)。
                                         書 記 官    彭  麗  紅
中      華      民      國      九十      年    十一    月     三十     日
附錄本案論罪科刑條文：
刑法第三百三十五條第一項
  意圖為自己或第三人不法之所有，而侵占自己持有他人之物者，處五年以下有期徒
  刑、拘役或科或併科一千元以下罰金。


司法院資訊處製作；財團法人民間司法改革基金會備份。
